# 汽车零部件开发费用收入确认时点判断

提问人：陈 小霖 32 时间：2021-12-07 10:35:59
陈版主和各位老师好，某零部件开发和生产企业和整车厂签订了零部件开发合同，开发过程中的知识产权归整车厂，也就是说开发形成的零部件客户有权委托其他第三方零部件企业生产。零部件企业和客户签订的开发合同分为三阶段付款，一阶段首付30%，二阶段在零部件开发企业提供的工程样件经过主机厂验收后支付40%，对于工程样件的验收意味着整车厂验收了该零部件产品设计、工艺设计等，企业可以生产出符合要求的零部件。第三阶段在产品达到量产时点后支付剩余30%。在第二阶段到第三阶段主要是生产验证，验证企业是否具有量产能力，相关工装模具能否稳定连续生产出符合整车厂要求的零部件。想咨询下陈版主和各位老师，产品开发费收入该如何确认？
在工装样件验收合格后能否一次性确认收入？ 还是只能确认70%的收入？还是说要等产品量产后才能一次性确认100%产品开发收入？

回答人：chenyiwei
如果“对于工程样件的验收意味着整车厂验收了该零部件产品设计、工艺设计等，企业可以生产出符合要求的零部件”属实，则是否在二阶段验收通过时，实质性的开发工作已经结束，后续只是一些技术支持和服务工作（转入生产阶段）？如果是，可以考虑在二阶段验收通过时确认全部收入，并将成本全部结转，剩余30%款项确认为合同资产。